臺灣高等法院刑事判決　　　　　　100年度上更(一)字第240號
上　訴　人
即　被　告　陳鵬宇
選任辯護人　曹大誠律師
上列上訴人因偽造有價證券等案件，不服臺灣台北地方法院97年
度訴字第2226號，中華民國98年5月29日第一審判決（起訴案號
：臺灣台北地方法院檢察署96年度偵緝字第2651號、97年度偵字
第18462號），提起上訴，經判決後，最高法院撤銷發回，本院
判決如下：
    主  文
原判決關於陳鵬宇被訴偽造有價證券部分撤銷。
陳鵬宇犯偽造有價證券罪，處有期徒刑壹年玖月，偽造如附表所
示本票共捌紙及民國八十九年十二月二十七日署名出讓人蘇利雄
、受讓人陳鵬宇之切結書受讓保證人欄上偽造之「劉美齡」署押
壹枚均沒收。
    事  實
一、緣劉美齡為原址設臺北縣中和市○○路506號金典領航科技
    股份有限公司（下稱金典公司，嗣更址為臺北縣板橋市○○
    ○路165巷36號4樓）之名義董事長，陳鵬宇則為金典公司之
    實際負責人，擔任總經理，朱秀蓮（業經本院前審判決無罪
    確定）則在金典公司內幫忙管理事務。陳鵬宇於民國89年12
    月27日在瑛澳電信股份有限公司（下稱瑛澳公司）設於臺北
    市信義區○○○路○段293號4樓之辦公處所，與蘇利雄達成
    陳鵬宇以新臺幣（下同）57萬元之價格購買蘇利雄於金典公
    司內持有股份之合意，因陳鵬宇僅支付蘇利雄票面金額共17
    萬元之支票3紙（均已兌現），仍不足40萬元，陳鵬宇明知
    未經劉美齡同意，且逾越劉美齡之授權範圍，竟基於偽造有
    價證券及行使偽造私文書之犯意，指使不知情的之朱秀蓮書
    寫「劉美齡」姓名，由陳鵬宇盜蓋「劉美齡」印章，而偽造
    如附表所示之本票共8紙（票面金額計40萬元），作為陳鵬
    宇應給付蘇利雄不足之前開40萬元價款保證及證明之用，並
    指使不知情之朱秀蓮於89年12月7日署名出讓人蘇利雄、受
    讓人陳鵬宇之切結書受讓保證人欄上，偽造「劉美齡」署押
    1 枚，再由陳鵬宇盜蓋「劉美齡」之印文1枚，旋持交與蘇
    利雄收受而行使之，足生損害於劉美齡本人及蘇利雄。
二、案經蘇利雄訴請臺灣臺北地方法院檢察署檢察官偵查起訴。
    理  由
壹、程序部分
一、本件審理範圍係被告陳鵬宇被訴偽造有價證券罪部分，原審
    判決被告陳鵬宇被訴詐欺部分及朱秀蓮部分均已確定，並非
    本院審理範圍，合先敘明。
二、按被告以外之人於審判外之陳述，雖不符前四條之規定，而
    經當事人於審判程序同意作為證據，法院審酌該言詞陳述或
    書面陳述作成時之情況，認為適當者，亦得為證據；又當事
    人、代理人或辯護人於法院調查證據時，知有第159條第1項
    不得為證據之情形，而未於言詞辯論終結前聲明異議者，視
    為有前項之同意，刑事訴訟法第159條之5第1項、第2項分別
    定有明文。本案以下所引用被告以外之人於審判外之言詞或
    書面陳述，雖均屬傳聞證據，惟檢察官、被告陳鵬宇及辯護
    人均不爭執證據能力，又經本院審認結果，尚無顯有不可信
    之情況與不得作為證據之情形，本院審酌上開證據資料製作
    時之情況，尚無違法不當及證明力明顯過低之瑕疵，認為以
    之作為證據應屬適當，是依刑事訴訟法第159條之5規定，認
    有證據能力。
貳、實體部分
一、訊據被告陳鵬宇固坦承為金典公司之實際負責人，擔任總經
    理，朱秀蓮則在公司內幫忙管理事務，於89年12月27日，在
    瑛澳公司設於臺北市信義區○○○路○段293號4樓之辦公處
    所，與蘇利雄達成被告陳鵬宇以57萬元之價格購買蘇利雄於
    金典公司內持有股份之合意，並指示不知情之朱秀蓮書寫「
    劉美齡」署押1枚，由陳鵬宇蓋用「劉美齡」印章，而以劉
    美齡外義簽發如附表所示之本票共8紙（票面金額計40萬元
    ），作為陳鵬宇應給付蘇利雄不足之前開40萬元價款保證及
    證明之用，並指使不知情之朱秀蓮於89年12月7日署名出讓
    人蘇利雄、受讓人陳鵬宇之切結書受讓保證人欄上書寫「劉
    美齡」署押1枚，再由陳鵬宇蓋用「劉美齡」之印文1枚，旋
    持交與蘇利雄收受而行使等情不諱，惟矢口否認有偽造有價
    證券、行使偽造文書等犯行，辯稱：「劉美齡是伊乾姊，因
    案發時伊另從事教書正職，故經伊要求，同意擔任金典公司
    之名義負責人，授權伊經營金典公司，就金典公司經營事項
    ，伊經過劉美齡長期授權，伊自得再指示朱秀蓮宇以劉美齡
    名義簽立上開本票與切結書，洵無偽造有價證券、行使偽造
    私文書犯行。」云云。經查：
  (一)告訴人蘇利雄於本院審理時以證人身分結證稱：「被告說要
    把公司承擔下來，要我們退股，要給我三成的退股金共57萬
    ，先付我17萬的支票，支票共3張，他原來說開57萬的支票
    給我，但他還要支付其他股東，支票不夠，所以他說40萬要
    付我本票，每張5萬共8張，當時陳鵬宇、朱秀蓮在場，陳鵬
    宇把票開好交給我，但該8紙本票40萬元我沒拿到錢。」等
    語（見本院100年10月27日審理筆錄），核與卷附之金典公
    司基本資料、臨時股東會議事錄、89年年12月7日署名出讓
    人蘇利雄、受讓人陳鵬宇、受讓保證人欄上載有「劉美齡」
    署押之切結書、本票影本8張等資料記載內容相符（見97年
    偵字第18642號卷第15頁、第24頁、第25頁，97年他字第121
    5號卷第4頁至第6頁），此部分事實堪信為真實。
  (二)被告雖辯稱其經劉美齡授權簽發上開8紙本票及切結擔任受
    讓保證人云云，惟由以下證據可知，被告確未經劉美齡同意
    或授權：
  1.證人劉美齡於警詢時稱：「陳鵬宇因要創業開設公司，所以
    借用我姓名資料登記，我是幫忙陳鵬宇創業，而將姓名資料
    借給他使用。」等語（見97年他字第1215號卷第31頁、第32
    頁）；於偵查時證稱：「是陳鵬宇請我幫忙，知道會被登記
    為金典公司負責人，我是陳鵬宇父親的乾女兒，可以說有授
    權朱秀蓮使用其名義去金典公司簽發文件，有授權，但沒有
    任何的代價，一開始朱秀蓮及陳鵬宇即有跟她講。」等語（
    見96年偵緝字第2651號卷第31頁、第32頁）；於原審結證稱
    ：「有幫忙陳鵬宇成立公司，也曾出資過一百萬元幫助陳鵬
    宇成立公司，沒有時間顧及金典公司業務，是陳鵬宇自己經
    營，陳鵬宇有叫我幫忙開公司，問是否願意，我就口頭上說
    好，委託授權書上之簽名是其親簽，沒有印象寫過任何空白
    之授權書給陳鵬宇，我認識朱秀蓮，因朱秀蓮就在陳鵬宇公
    司上班，陳鵬宇要我幫忙的內容及範圍，是幫忙設立公司。
    」等語（見原審卷第69頁及反面、第71頁、第73頁）；於本
    院審理時結證稱：「我是被告父親的乾女兒，陳鵬宇的父親
    曾經拜託我幫助陳鵬宇創業，有拿錢出來幫他；當初都是口
    頭上講，他們講的我有答應。」等語（見本院100年10月6日
    審判筆錄第3頁）。由證人劉美齡歷次證言可知，其確曾同
    意幫忙被告成立金典公司，並擔任該公司名義負責人，且授
    權被告經營金典公司，核與卷附之授權委託書1紙記載內容
    ：「一茲授權總經理陳鵬宇，全權代表本人負責公司業務，
    對外統一以公司支票付款，未領取公司票前同意以劉美齡支
    票、本票對外付款。二授權總經理陳鵬宇收購金典股權，重
    新取得經營權。三授權總經理陳鵬宇，得指定代理人，代理
    本人，執行公司營運相關事務、銀行事務、股東會事務、收
    付款項事務，並得以劉美齡簽名，如本人親臨。」等語（見
    原審卷第45頁）相符，足信為真實。
  2.按刑法上之偽造文書或偽造有價證券罪，係以無製作權之人
    冒用他人名義製作文書或簽發有價證券為構成要件之一，如
    行為人係基於有製作權人之授權而製作，固不能謂無製作權
    ，惟若逾越授權之範圍而製作，即不得以曾獲授權而免其偽
    造文書或偽造有價證券之罪責（最高法院93年度台上字第63
    11號判決參照）；次按公司法第208條第3項雖規定董事長對
    外代表公司，但僅關於公司營業上之事務有辦理之權，若有
    所代表者非公司營業上之事務，本不在代表權範圍之內，此
    項無權限之行為，不問第三人是否善意，非經公司承認，不
    能對於公司發生效力（最高法院76年度台上字第1866號判決
    參照）。
  3.證人劉美齡固同意被告陳鵬宇以其名義登記為金典公司負責
    人，並授權被告陳鵬宇經營該公司業務，已如前述。惟金典
    公司早於88年3月即已申請領取支票，有永豐商業銀行永和
    分行金典公司支票存款開戶申請書、支票存款約定書（見97
    年他字第1215號卷第51頁、第55頁），且依88年9月29日抄
    錄自經濟部中部辦公室之金典公司變更登記事項卡所載，金
    典公司之董事長為翁柏吉、董事為蘇利雄及蘇重成，董事任
    期自88年9月8日起至91年9月7日止，有該變更登記事項卡可
    稽（見90年偵字第13531號卷第37頁、第38頁），證人劉美
    齡自88年9月8日起即非金典公司之董事長，自不可能再同意
    或授權被告經營金典公司業務，故縱其於89年1月29日簽具
    前述授權委託書，亦與89年12月27日簽發之本案8紙本票係
    屬二事，本件仍須探究被告是否徵得證人劉美齡之同意或授
    權，而簽發上開8紙本票及切結擔任受讓保證人。故證人顏
    陳利於本院到庭結證稱有親身經歷證人劉美齡簽立89年1月2
    9日之授權書，然上開授權書之內容，與本案票據無關聯性
    ，亦不能採為有利於被告之認定。
  4.況被告陳鵬宇、朱秀蓮與告訴人等人3人於89年12月27日所
    簽立之切結書，其內容係載「茲有金典領航科技股份有限公
    司股份壹佰玖拾萬元，今同意以三成計新台幣伍拾柒萬元讓
    渡予瑛澳電信股份有限公司陳鵬宇（陳萬壽）先生，今讓渡
    人蘇利雄同意受讓人陳鵬宇（陳萬壽）自民國九十年五月起
    每月付新台幣參萬元，付清為止，否則違約時願負一切法律
    責任，決無二言。」（見97年他字第1215號卷第29頁），即
    告訴人同意將其所持有之金典公司股份，以57萬元價格讓渡
    予瑛澳公司陳鵬宇，切結書受讓人欄位簽名亦係陳鵬宇本人
    ，證人劉美齡則居於受讓保證人地位，亦即告訴人係移轉其
    持有之金典公司股份予被告陳鵬宇個人，並非讓予金典公司
    ，益見本件89年12月27日簽發之8紙本票及切結書，並非屬
    證人劉美齡原本同意幫忙被告成立金典公司並擔任該公司名
    義負責人之授權範圍。
  5.再被告於偵查時供稱：「劉美齡沒有授權我簽這8張本票沒
    有錯，該8紙本票是何人所簽發的我不知道，但是我叫人家
    簽發的，我不知道是誰。」等語（見96年偵緝字第2651號卷
    第66頁），於原審審理時被告不復爭執上開8紙本票係由其
    指示朱秀蓮書寫劉美齡姓名，並由被告蓋用劉美齡印章後，
    交予告訴人收執等情（見原審卷第57頁）。衡諸常情，若證
    人劉美齡確曾授權或同意被告簽立上開本票及切結書，則被
    告何須於偵查中閃爍其詞，故為不實之陳述，致啟人疑竇，
    故其於本院審理時辯稱於偵查時所稱係氣話云云，顯係卸責
    之詞，不足採信。況證人劉美齡先後於偵查時證稱：「沒有
    授權任何人用我的名義來簽這8張本票。」（見96偵緝字第2
    651號卷第66頁）；本院上訴審結證稱：「沒有授權陳鵬宇
    用我的名義開立支票、本票。」等語（見上訴卷第105頁背
    面）；復於本院審理結證稱：「89年1月29日的授權書上簽
    名的筆跡是我的，簽名時好像沒看過授權書的內容。當時我
    沒有授權被告以我個人名義開立支票或本票。8張本票上面
    的印鑑不是我的印鑑，我沒有圓形印鑑章。沒有授權被告當
    我刻那個章。我不知道有本票，我沒有答應要負責。」等語
    （見本院100年10月6日審判筆錄第3頁至第9頁），且觀之證
    人劉美齡於88年9月8日起即已非金典公司之負責人，無權代
    表金典公司為法律行為，且亦為證人劉美齡否認曾授權或同
    意被告開立上開票據及89年12月27日切結書上之簽名與用印
    ，即已違反劉美齡之本意，可見被告於上開行為時已知其所
    為並未得證人劉美齡之同意或授權。被告於原審審理時雖辯
    稱：「伊有打電話給劉美齡，經過劉美齡同意後，得到劉美
    齡授權後，再叫朱秀蓮簽切結書。」云云，惟已為證人劉美
    齡到庭具結證述否認，被告復未舉證證明以實其說，誠不足
    資為被告有利之認定，反而可由被告上揭所稱伊有打電話給
    劉美齡請求同意或授權之舉措，益證被告確實了解，縱使已
    有證人劉美齡之授權委託書之授權經營金典公司業務，在其
    以證人劉美齡名義簽署本件8紙本票及切結書時，仍應另得
    證人劉美齡之授權或同意，始於法有據。準此，被告陳鵬宇
    簽立上開切結書及本票8紙，未經證人劉美齡之同意，擅自
    在前開切結書及8紙本票上填載「劉美齡」之姓名及蓋印，
    並持以交付行使，揆諸上開說明，自該當於偽造有價證券罪
    及行使偽造私文書罪之構成要件。
  6.另證人劉觀齡於本院上訴審審理時結證稱：「陳鵬宇從來沒
    有來跟我借過錢。」等語，並否認曾經親身經歷「被告向證
    人劉觀齡借錢，當面以證人劉美齡名義簽發支票，然後由證
    人劉觀齡（於收受支票後）再以電話向證人劉美齡求證票據
    是否由證人劉美齡授權陳鵬宇以證人劉美齡名義開立。」之
    事，其證言不得採為有利於被告之認定。
  (三)綜上所述，被告陳鵬宇所辯，顯係事後推諉卸責之詞，不足
    採信，其確未經劉美齡之同意或授權，而偽造上開8紙本票
    及89年12月27日切結書。本件事證明確，被告偽造有價證券
    、行使偽造私文書犯行，洵堪認定，應依法論科。又被告雖
    聲請傳喚證人林玉英、沈梅蘭，其待證事實為與劉美齡共同
    簽署82年1月29日切結書乙節，然此部分與本件犯罪時間距7
    年之久，與本件無涉，且本件事證已臻明確，無再調查之必
    要，併此敘明。
三、新舊法比較：
    被告行為後，刑法業於94年2月2日修正公布，並於95年7月1
    日施行。按行為後法律有變更者，適用行為時之法律，但行
    為後之法律有利於行為人者，適用最有利於行為人之法律，
    現行刑法第二條第一項訂有明文。此條規定乃與刑法第一條
    罪刑法定主義契合，而貫徹法律禁止溯及既往原則，係規範
    行為後法律變更所生新舊法律比較適用之準據法，是刑法第
    二條本身雖經修正，但刑法第二條既屬適用法律之準據法，
    本身尚無比較新舊法之問題，應一律適用裁判時之現行刑法
    第二條規定以決定適用之刑罰法律，先予辨明。又以本次刑
    法修正之比較新舊法，應就罪刑有關之共犯、未遂犯、想像
    競合犯、牽連犯、連續犯、結合犯，以及累犯加重、自首減
    輕暨其他法定加減原因（如身分加減）與加減例等一切情形
    ，綜其全部罪刑之結果而為比較，最高法院95年度第8次刑
    庭會議決議可資參照。經查：
  (一)刑法第55條後段牽連犯之規定業經修正公布刪除，則被告之
    犯行，因行為後新法已刪除牽連犯之規定，此刪除雖非犯罪
    構成要件之變更，但顯已影響行為人刑罰之法律效果，自屬
    法律有變更。修正前刑法第55條牽連犯規定從一重罪處斷；
    而上開規定於修正刪除後，刑法就行為罪數，除接續犯、想
    像競合犯、結合犯等實質上或裁判上一罪，以一罪論處，原
    則上採取一罪一罰及數罪併罰，故修正前之處罰結果，顯較
    修正後刑法規定一罪一罰或數罪併罰對被告有利。
  (二)關於罰金刑，在刑法修正前，刑法分則編各罪所定罰金刑之
    貨幣單位原為銀元，其最高罰金數額，從各該法條規定，而
    最低罰金數額，則依修正前刑法第33條第5款之規定為1元以
    上（貨幣單位為銀元），且若定有罰金刑之論罪法條係於72
    年6月25日前所制定，而該法條日後均未修正者，得依罰金
    罰鍰提高標準條例第1條前段規定，就其原定數額提高為2至
    10倍，其後修正者則不提高倍數，並依現行法規所定貨幣單
    位折算新臺幣條例第2條規定，以銀元1元折算為新臺幣3元
    ；於刑法修正後，因刑法第33條第5款修正為：「罰金：新
    臺幣1千元以上，以百元計算之。」使得刑法規定之罰金貨
    幣單位已由銀元改為新臺幣，則刑法分則編各罪所定罰金刑
    之貨幣單位，自應配合修正為新臺幣。又為使刑法分則編各
    罪所定罰金之最高數額與刑法修正前趨於一致，乃增訂刑法
    施行法第1條之1：「中華民國94年1月7日刑法修正施行後，
    刑法分則編所定罰金之貨幣單位為新臺幣。94年1月7日刑法
    修正時，刑法分則編未修正之條文定有罰金者，自94年1月7
    日刑法修正施行後，就其所定數額提高為20倍。但72年6月
    26日至94年1月7日新增或修正之條文，就其所定數額提高為
    3倍」，從而，刑法分則編各罪所定罰金刑之最高數額，於
    刑法修正前、後並無不同，惟修正後刑法第33條第5款所定
    罰金刑最低數額，較之修正前提高，自以修正前刑法第33條
    第5款之規定較有利於被告。
  (三)綜上所述，本院綜合比較上開法律變更之情形，被告行為時
    之舊法較有利於被告，依修正後刑法第2條第1項前段規定，
    應適用修正前之刑法。
四、核被告陳鵬宇所為，係犯刑法第201條第1項偽造有價證券罪
    及第216條第210條行使偽造私文書罪。公訴意旨僅認被告涉
    犯刑法第201條第1項偽造有價證券罪，應有誤會；被告行使
    偽造私文書犯行與起訴且經本院論罪之犯罪事實有裁判上一
    罪關係，為起訴效力所及，本院自應併予審理。被告陳鵬宇
    利用不知情之朱秀蓮實行犯罪，為間接正犯。被告先後接續
    偽造本票8張，係基於單一犯意接續為之，侵害單一法益，
    應為接續犯，屬單純一罪。被告偽造劉美齡署押及盜用劉美
    齡印章，屬於偽造私文書、偽造有價證券部分行為；偽造私
    文書的低度行為吸收於行使偽造私文書的高度行為；偽造有
    價證券後持以行使的低度行為吸收於偽造有價證券的高度行
    為，均不另論罪。被告所犯偽造有價證券、行使偽造私文書
    等罪間，有方法、目的之牽連關係，應依修正前刑法第55條
    後段之規定，從一重之偽造有價證券罪處斷。又證人劉美齡
    為被告陳鵬宇父親的乾女兒，曾應陳父請求協助被告創業，
    並擔任被告設立的公司名義負責人，本院認本案因退夥而起
    ，雖被告與告訴人間因賠償金額仍無未能達成和解，惟被告
    已支付告訴人17萬元退股金，告訴人迄今並未辦理股權移轉
    手續，為告訴人及被告所不否認，告訴人所受損失非鉅，因
    認被告所犯偽造有價證券罪係法定刑3年以上10年以下有期
    徒刑之重刑，縱科以法定最低刑度，仍過於嚴苛，而情輕法
    重，衡情不可憫之處，爰依刑法第59條規定酌減其刑。
五、原審就偽造有價證券部分對被告陳鵬宇據以論罪科刑，固非
    無見，惟查：(一)被害人即證人劉美齡為被告陳鵬宇父親的乾
    女兒，陳父曾請求證人協助被告創業，證人劉美齡允予協助
    ，被告與被害人間具此特殊關係，不知情之朱秀蓮係依陳鵬
    宇指示而以劉美齡名義簽立本票與切結書，並無共犯偽造有
    價證券等罪刑的犯意與犯行，原審認定被告陳鵬宇、朱秀蓮
    共同觸犯偽造有價證券等罪，即有未當；(二)本院認本案因退
    夥而起，雖被告與告訴人間因賠償金額仍無未能達成和解，
    惟被告已支付告訴人17萬元退股金，告訴人迄今並未辦理股
    權移轉手續，證人劉美齡與被告亦情同姊弟，本院認被告所
    犯係偽造有價證券罪係法定刑3年以上10年以下有期徒刑之
    重刑，情輕法重，情堪憫恕，符合刑法第59條酌減其刑之要
    件，原審未予適用，亦有未洽。原判決此部分既有前開可議
    之處，自應由本院予以撤銷改判。爰審酌被告並無犯罪前科
    之素行，為個人私利之犯罪動機、目的、手段、告訴人所受
    之損害非鉅，兼衡被告生活狀況、智識程度，及犯罪後否認
    犯行之態度等一切情狀，量處如主文第二項所示之刑。又本
    件被告既經宣告逾有期徒刑1年6月之刑，依中華民國九十六
    年罪犯減刑條例第3條第1項第15款規定，不予減刑，併此敘
    明。
六、沒收部分
  (一)偽造之上開本票8紙，雖未經扣案，現由告訴人保管，仍應
    依刑法第205條規定均宣告沒收。
  (二)上開偽造8紙本票上所偽造之署押共8枚，已因宣告沒收上開
    偽造之本票而包括在內，爰不另為沒收之諭知。89年12月27
    日切結書上「劉美齡」之署押1枚，係朱秀蓮所偽造，不問
    屬於犯人與否，應依刑法第219條規定宣告沒收。另按刑法
    第219條所定不問屬於犯人與否沒收之者，以偽造之印章、
    印文或署押為限，盜用者不在其列（最高法院46年台上字第
    1533號、48年台上字第113號判例參照），該切結書所蓋證
    人劉美齡之印文，被告陳稱係證人劉美齡之印章所蓋用，雖
    證人劉美齡於本院審理時否認該印文係其所有之印章所蓋用
    ，惟如前告訴人所述，被告係因案發時其仍須支付其他股東
    退股金，支票不夠，所以說40萬要付本票，每張5萬共8張，
    被告當場把票開好交給告訴人等情，衡諸當時時間緊迫，被
    告一時情急，當取所保管之證人劉美齡之印章蓋用，故以被
    告所述較堪採信，該印文應係被告盜用證人劉美齡之印章所
    蓋用，並非偽造之印文，本院自無從宣告沒收。
七、末查：被告另因偽造文書等案件，經臺灣士林地方法院於10
    0年1月27日以100年度簡字第3號判決應執行有期徒刑10月，
    如易科罰金，以1千元折算1日，緩刑2年確定，故本件不符
    刑法第74條之緩刑要件，併予說明。
據上論斷，應依刑事訴訟法第369條第1項前段、第364條、第299
條第1項前段，刑法第2條第1項前段、第201條第1項、第216條、
第210條、第59條、第205條、第219條，修正前刑法第55條，刑
法施行法第1條之1，判決如主文。
本案經檢察官呂丁旺到庭執行職務。
中    華    民    國   100    年    11    月    24    日
                  刑事第十七庭  審判長法  官  王炳梁
                                      法  官  周明鴻
                                      法  官  黃雅芬
以上正本證明與原本無異。
如不服本判決，應於收受送達後10日內向本院提出上訴書狀，其
未敘述上訴之理由者並得於提起上訴後10日內向本院補提理由書
（均須按他造當事人之人數附繕本）「切勿逕送上級法院」。
                                      書記官  鄭雅云
中    華    民    國   100    年    11    月    24    日
附表：偽造之本票（共8紙，票面金額計新台幣40萬元）
┌──┬─────┬──────┬──────┬─────┬───────┬─────┐
│編號│票    號  │發  票  日  │到  期  日  │金    額  │發票人        │受款人    │
│    │          │            │            │（新台幣）│              │          │
├──┼─────┼──────┼──────┼─────┼───────┼─────┤
│1   │TH0000000 │89年3月14日 │89年7月20日 │5萬元     │被冒名之劉美齡│蘇利雄    │
│    │          │            │            │          │              │          │
├──┼─────┼──────┼──────┼─────┼───────┼─────┤
│2   │TH0000000 │89年3月14日 │89年8月20日 │5萬元     │被冒名之劉美齡│蘇利雄    │
│    │          │            │            │          │              │          │
├──┼─────┼──────┼──────┼─────┼───────┼─────┤
│3   │TH0000000 │89年3月14日 │89年9月20日 │5萬元     │被冒名之劉美齡│蘇利雄    │
│    │          │            │            │          │              │          │
├──┼─────┼──────┼──────┼─────┼───────┼─────┤
│4   │TH0000000 │89年3月14日 │89年10月20日│5萬元     │被冒名之劉美齡│蘇利雄    │
│    │          │            │            │          │              │          │
├──┼─────┼──────┼──────┼─────┼───────┼─────┤
│5   │TH0000000 │89年3月14日 │89年11月20日│5萬元     │被冒名之劉美齡│蘇利雄    │
│    │          │            │            │          │              │          │
├──┼─────┼──────┼──────┼─────┼───────┼─────┤
│6   │TH0000000 │89年3月14日 │89年12月20日│5萬元     │被冒名之劉美齡│蘇利雄    │
│    │          │            │            │          │              │          │
├──┼─────┼──────┼──────┼─────┼───────┼─────┤
│7   │TH0000000 │89年3月14日 │90年1月20日 │5萬元     │被冒名之劉美齡│蘇利雄    │
│    │          │            │            │          │              │          │
├──┼─────┼──────┼──────┼─────┼───────┼─────┤
│8   │TH0000000 │89年3月14日 │90年2月20日 │5萬元     │被冒名之劉美齡│蘇利雄    │
│    │          │            │            │          │              │          │
└──┴─────┴──────┴──────┴─────┴───────┴─────┘
附錄：本案論罪科刑法條全文
中華民國刑法第201條
意圖供行使之用，而偽造、變造公債票、公司股票或其他有價證
券者，處3 年以上 10 年以下有期徒刑，得併科 3 千元以下罰
金。
行使偽造、變造之公債票、公司股票或其他有價證券，或意圖供
行使之用，而收集或交付於人者，處 1 年以上 7 年以下有期徒
刑，得併科 3 千元以下罰金。
中華民國刑法第210條
偽造、變造私文書，足以生損害於公眾或他人者，處 5 年以下
有期徒刑。
中華民國刑法第216條
行使第 210 條至第 215 條之文書者，依偽造、變造文書或登載
不實事項或使登載不實事項之規定處斷。